最高法院刑事判決                              八十八年度台上字第七四五五號
    上  訴  人  甲○○
    選任辯護人  蔡明華律師
                文衍正律師
右上訴人因違反毒品危害防制條例案件，不服台灣高等法院中華民國八十八年八月十
一日第二審判決（八十七年度上訴字第二一○二號，起訴案號：台灣板橋地方法院檢
察署八十六年度偵字第二五○五六號），提起上訴，本院判決如左：
    主  文
上訴駁回。
    理  由
一、運輸第二級毒品部分：
按刑事訴訟法第三百七十七條規定，上訴於第三審法院，非以判決違背法令為理由，
不得為之。是提起第三審上訴，應以原判決違背法令為理由，係屬法定要件。如果上
訴理由狀並未依據卷內訴訟資料，具體指摘原判決不適用何種法則或如何適用不當，
或所指摘原判決違法情事，顯與法律規定得為第三審上訴理由之違法情形，不相適合
時，均應認其上訴為違背法律上之程式，予以駁回。本件原判決綜合調查證據之結果
，認上訴人甲○○一行為犯有毒品危害防制條例第四條第二項運輸第二級毒品罪，及
懲治走私條例第二條第一項私運管制物品進口罪二罪名之事實，因而撤銷第一審關於
此部分之科刑判決，改判仍依想像競合犯關係，從一重論以運輸第二級毒品罪，量處
有期徒刑柒年，扣案大麻壹袋（驗後淨重壹壹參點伍肆公克）沒收銷燬，鞋子壹雙沒
收，已詳認定犯罪事實之依據及憑以認定之理由，並對上訴人否認犯罪之辯詞，如
何不足採信，均已依據卷內資料予以指駁及說明，從形式上觀察，原判決並無違背法
令情形。上訴意旨謂上訴人攜帶大麻係供己施用，主觀上並無運輸毒品之犯意等語，
係就原判決已詳為論斷與說明之事項，再為事實上之爭執，殊非適法之第三審上訴理
由。又原審法院於民國八十八年八月四日審判期日就扣案證物大麻五包、鞋子一雙業
已提示令上訴人辨認，上訴人答稱無意見（參原審審判筆錄第二頁），上訴意旨指摘
原審未提示扣案證物，顯有誤會。再依原判決所認定之事實，上訴人自香港運輸第二
級毒品入境，則原判決就此部分犯行，認係一行為犯毒品危害防制條例第四條第二項
運輸第二級毒品及懲治走私條例第二條第一項私運管制物品進口二罪名，依想像競合
犯關係，從一重之前罪處斷，適用法則洵無違誤。另上訴人所辯，其自香港攜帶第二
級毒品入境，係供己用，主觀上並無運輸犯意，如何不足採取，原判決理由二（二）
已詳述其調查審認之意見，難謂有理由不備之違法。此外，上訴人徒憑己意，對原審
職權之適法行使及原判決理由已詳為論斷之事項，任意爭辯，顯與法定上訴第三審之
形式要件不符，其此部分之上訴違背法律上之程式，應予駁回。
二、連續施用第二級毒品部分：
按刑事訴訟法第三百七十六條所列各罪之案件，經第二審判決者，不得上訴於第三審
法院，觀諸該法條之規定自明。上訴人甲○○被訴連續施用第二級毒品部分，原判決
係撤銷第一審關於此部分之科刑判決，依毒品危害防制條例第十條第二項、第二十條
第一項第二項前段、第三十五條第三款之規定，改判免刑。查該罪名係屬刑事訴訟法
第三百七十六條第一款之案件，既經第二審判決，自不得上訴於第三審法院，上訴人
竟就此部分復提起上訴，顯為法所不許，亦應予駁回。
據上論結，應依刑事訴訟法第三百九十五條前段，判決如主文。
中      華      民      國    八十八    年     十二     月    二十三    日
                              最高法院刑事第七庭
                                  審判長法官  謝  家  鶴
                                        法官  洪  文  章
                                        法官  花  滿  堂
                                        法官  陳  世  淙
                                        法官  洪  佳  濱
      右正本證明與原本無異
                                              書  記  官
中      華      民      國    八十九    年      一      月      五      日
